Iván Emilius Mamani Arisaca

Full Stack Developer



(C) github

linkedin

ivan.emi94@gmail.com



+51958490894

ACERCA DE MI

→ FullStack Developer con experiencia desarrollando aplicaciones e implementando soluciones haciendo uso de distintas tecnologías y metodologías ágiles y SCRUM como marco de trabajo. También soy un entusiasta por el mundo del blockchain y por lo cual llevo desarrollando aplicaciones descentralizadas usando contratos inteligentes en la red de Ethereum.

EXPERIENCIA

HONEYDATA | FULLSTACK DEVELOPER

Marzo 2021 - Current | Remote

- → Desarrollar endpoints desde el lado del backend usando Python como lenguaje de programación y postgresgl para obtener información de la base de datos.
- → Uso de distintos servicios en la nube de AWS como AWS APIGateway para subir los endpoints creados en el backend y otros servicios como AWS Cognito para la autenticación de los usuarios, AWS CloudWatch entre otros.
- → Implementar distintas funcionalidades desde el lado del FrontEnd que puedan ser reusables y fáciles de mantener (haciendo uso de los distintos endpoints creados en el backend) utilizando Reactjs como framework y JavaScript como lenguaje de programación. Para los estilos CSS, Bootstrap y Sass. También haciendo uso de Redux para guardar la información y uso de diferentes Hooks de React.

UNIVERSIDAD DE INGENIERÍA Y TECNOLOGÍA - UTEC | TEACHER ASSISTANT Octubre 2019 - Dicienmbre 2020 | Lima, Perú

- → Brindar apoyo a los docentes asistiendo a los alumnos en las distintas clases del programación en distintos temas como por ejemplo en el aprendizaje del paradigma de POO(Programación orientado a objetos) usando C++ y Python.
- → Dar clases particulares o grupales como reforzamiento.

ATLAS COPCO | TÉCNICO EN ELECTROTECNIA INDUSTRIAL

Agosto 2016 - Noviembre 2017 | Arequipa, Perú

EDUCACIÓN

UNIVERSIDAD DE INGENIERÍA Y TECNOLOGÍA - UTEC | CIENCIAS DE LA COMPUTACIÓN

Agosto 2018 - Dicienmbre 2020 | Lima, Perú

→ Aprendizaje de conceptos básicos de programación usando Python, posterior a eso aprendizaje de estructuras de datos y algoritmos usando C++ y Java para poder desarrollar aplicaciones web y mobile siguiendo diferentes design patterns.

TECSUP | TÉCNICO EN ELECTROTÉCNIA INDUSTRIAL 2014 - 2016 | Arequipa, Perú

HABILIDADES

PROGRAMACIÓN

Proficient: JavaScript •

Experiencia:

Python • C++ • SQL

Java • Solidity • Rust

FRAMEWORKS

Node.js • React • SCRUM

CLOUD

AWS

HERRAMIENTAS

Git • Jira